

Felipe Quaglia Gambini

Analista de Dados Sênior com 4 anos de experiência no setor financeiro. Como ponto focal em projetos da diretoria, contribuo com insights estratégicos e participo ativamente de discussões com diretores e stakeholders.

Valorizo a colaboração em equipe e a comunicação clara, com o objetivo de transformar dados em informações que impulsionem o crescimento e decisões assertivas.

COMPETÊNCIAS E HABILIDADES

- Experiência com extração, tratamento, manipulação e visualização de dados;
- Sólidos conhecimentos em Power BI, DAX, Python e SQL;
- Comunicação eficaz para apresentações em comitês e interações com stakeholders;
- Raciocínio lógico e perfil analítico;
- Conhecimento em produtos financeiros;
- Relacionamento com diretores e fundo de investimentos;
- Experiencia em automação de processos;
- Participação de discussões internas, com foco na busca de insight através de dados;
- Ponto focal de projetos da Diretoria;
- Participação de discussões internas, com foco na busca de insight através de dados;
- Visão de negócio.

IDIOMAS

Português nativo

Inglês avançado

CONTATO

(44) 99131-5400

✓ <u>felipequagliagambini@gmail.com</u>

in linkedin.com/in/felipegambini

felipegambini.github.io/curriculo

EXPERIÊNCIA PROFISSIONAL

Crefaz

Analista de Dados Sênior

Jan 2024 - Presente

Ponto focal em projetos de alto nível diretamente para a diretoria, contribuindo com análises de risco e financeiro. Especializado em Python, pandas e SQL, realizando análises complexas para os setores jurídico, controladoria, financeiro e compliance. Proativo na identificação de gargalos e melhorias, desenvolvimento de dashboards e automações que impulsionam a eficiência e a tomada de decisões estratégicas. Visão de negócio e impacto das decisões como um todo. Contato com o fundo de investimentos, ajudando na auditoria de cálculos de cessão, PDD e carteira.

Analista de Dados Pleno

Jan 2023 – Dez 2024 (1 ano e 1 mês)

Desenvolvimento da metodologia de perda a partir da análise minuciosa dos indicadores de carteira, projeção de carteira e rentabilidade líquida mensal do fundo de investimentos. Aprimoramento dos processos e análises no time de inteligência de negócios. Referência em Power BI e DAX, sendo consultado por colegas em busca de orientação. Construção da visualização do fluxo de caixa financeiro da empresa, destacando-se em apresentações e na entrega de resultados diretamente à diretoria.

Analista de Dados Junior

Fev 2021 - Dez 2022 (1 ano e 11 meses)

Assistência para uma equipe de mais de 100 supervisores, liderando o projeto de gestão de rotas. Construção de análises e painéis utilizando Power BI e DAX, destacando-se pela proatividade e pelo desenvolvimento de habilidades em Python. Apresentações para a diretoria, contribuindo com insights estratégicos sobre indicadores financeiros e de desempenho. Início do aprendizado sobre os indicadores financeiros como perda, FPD, Recuperação de 1ª parcela, Over, PDD e outros indicadores de carteira.

Assistente de Dados

Out 2020 - Jan 2021 (4 meses)

Responsável pela construção de dashboards e automações para a equipe de vendas, utilizando Power BI, Excel e VBA. Destaque na automação de planilhas para campanhas de bonificação, proporcionando insights e KPIs valiosos. Conhecimento sobre produtos financeiros e aprimoramento de habilidades técnicas em visualização de dados.

Receita Estadual do Paraná

Estagiário

Mai 2019 – Set 2021 (4 meses)

Estágio na Receita Estadual do Paraná durante a graduação em Administração, primeiro contato com o ambiente corporativo. Desenvolvimento de habilidades essenciais, como comunicação e atendimento ao público; gerenciamento de dados e automação de processos.

FORMAÇÃO ACADÊMICA

Universidade Estadual de Maringá

Administração

2018 - 2024